臺灣彰化地方法院刑事裁定             100年度聲字第1565號
聲  請  人  
即  被  告  0000-0000.
上列聲請人因妨害性自主案件（100年度侵訴字第43號），不服
本院受命法官於民國100年8月5日所為羈押之處分，聲請撤銷，
本院裁定如下：
    主    文
聲請駁回。
    理    由
一、聲請意旨略以：聲請人即被告0000-000000A已坦承犯行，且
    警方已實施搜索，並扣得相關證據，被告已無串證或湮滅證
    據之虞；且被告已有1年8個月以上之時間未再與被害人接觸
    ，亦無再犯之虞；又被告服務於教育界，無逃亡之虞；再被
    告有一高達83歲之母親需要照料，爰請求撤銷羈押之處分等
    語。
二、按對於審判長、受命法官、受託法官或檢察官所為「關於羈
    押、具保、責付、限制住居、搜索、扣押或扣押物發還、因
    鑑定將被告送入醫院或其他處所之處分及第105條第3項、第
    4項所為之禁止或扣押之處分」有不服者，受處分人得聲請
    所屬法院撤銷或變更之（即準抗告），刑事訴訟法第416條
    第1項第1款定有明文。又抗告法院認為抗告無理由者，應以
    裁定駁回之，此於準抗告亦有準用，此觀同法第412條、第
    416條第4項之規定自明。
三、經查：
（一）被告於100年8月5日，經本院承審之受命法官訊問後，認
      其因涉嫌犯刑法第221條第1項、第222條第1項之罪嫌，犯
      罪嫌疑重大，有勾串證人及偽造、變造、湮滅證據之虞，
      又所犯為最輕本刑7年以上有期徒刑之罪，復有相當理由
      認有逃亡之虞，而有刑事訴訟法第101條第1項第1、2、3
      款所定之情形，有羈押之必要，而裁定自100年8月5日起
      執行羈押，並禁止接見通信等情，經本院調閱100年度侵
      訴字第43號案件卷宗核閱屬實，並有訊問筆錄及押票影本
      各1份在卷可稽。
（二）查被告於偵查及本院羈押訊問時，雖坦承確有對於被害人
      A女為性交之行為，惟辯稱均有徵得A女之同意云云，惟此
      部分不僅與證人即被害人A女於警詢、偵查中所指證之情
      節大相逕庭，亦與扣案錄影光碟所顯示之內容全然不同，
      足見其仍極力欲推卸責任，若予交保在外，顯有勾串相關
      證人之虞。再被告於性侵害A女之時，若干次有錄影其過
      程，並製成光碟片保存，雖經警持搜索票至其住處搜索後
      ，已扣得相關光碟片26片，然被告是否有將上開光碟出售
      、出借，或仍有其他光碟片藏放於其他處所，仍待檢警繼
      續查證，若予交保在外，顯然亦有湮滅、偽造、變造證據
      之虞。另被告所犯共21件強制性交、加重強制性交犯行，
      均為最輕本刑5年以上有期徒刑之重罪，且衡以重罪常伴
      有逃亡、滅證之高度可能，係趨吉避凶、脫免刑責、不甘
      受罰之基本人性，本院審酌被告之年齡心智、生活狀況，
      本罪判決之刑度甚重，依客觀、正常之社會通念，足認其
      有逃亡之相當或然率存在，為規避刑罰之執行而妨礙審判
      程序進行之可能性增加，命具保、責付或限制住居等侵害
      較小之手段，顯不足以確保審判程序之順利進行，為避免
      國家刑罰權難以實現之危險，羈押被告乃為維持重大社會
      秩序所必要，自具有正當性，是本案被告當具有羈押之必
      要性。此外，審酌被告為逞己身之獸慾，罔顧人倫，先後
      對於A女強制性交之次數高達21次，其中多次係以藥劑犯
      之，甚至將其過程錄影，手段至為卑劣，顯見其心理已與
      常人有異，再犯之機率甚高，為免A女或其他女子受害，
      被告自仍有繼續羈押之必要。基上，聲請人聲請撤銷原處
      分一節，並不足採，本件聲請為無理由，應予駁回。
四、依刑事訴訟法第416條第4項、第412條，裁定如主文。
中    華    民    國   100    年    8     月    12    日
            刑事第九庭  審判長法  官  蕭文學
                              法  官  鮑慧忠
                              法  官  紀佳良
以上正本證明與原本無異。
本件不得抗告。
中    華    民    國   100    年    8     月    12    日
                              書記官  林佑儒